sl-SI: Vrsta delovanja naprave za premontažo pnevmatik: Električni; Električni/pnevmatski; Hidravlični; Ročni; Pnevmatski; Drugo
ko: 타이어 교환기 작동 유형: 전동식; 전동식/공압식; 유압식; 수동식; 공압식; 기타
ja: タイヤチェンジャーの作動方式: 電動; 電動/空圧; 油圧; 手動; 空圧; その他
cs: Typ ovládání stroje na výměnu pneumatik: Elektrický; Elektrický/pneumatický; Hydraulický; Ruční; Pneumatický; Jiné
de: Betriebsart der Reifenmontiermaschine: Elektrisch; Elektrisch/pneumatisch; Hydraulisch; Manuell; Pneumatisch; Sonstige
vi: Loại hình vận hành máy thay lốp: Điện; Điện/khí nén; Thủy lực; Thủ công; Khí nén; Khác
da: Betjeningstype for dækskifter: Elektrisk; Elektrisk/pneumatisk; Hydraulisk; Manuel; Pneumatisk; Andet
tr: Lastik sökme makinesi çalışma tipi: Elektrikli; Elektrikli/Pnömatik; Hidrolik; Manuel; Pnömatik; Diğer
th: ประเภทการทำงานของเครื่องเปลี่ยนยาง: ไฟฟ้า; ไฟฟ้า/นิวเมติก; ไฮดรอลิก; แมนนวล; นิวเมติก; อื่นๆ
fr: Mode d’actionnement du démonte-pneu: Électrique; Électrique/pneumatique; Hydraulique; Manuel; Pneumatique; Autre
bg-BG: Тип работа на машината за смяна на гуми: Електрическа; Електрическа/пневматична; Хидравлична; Ръчна; Пневматична; Друго
ro-RO: Tip de operare a mașinii de dejantat: Electric; Electric/Pneumatic; Hidraulic; Manual; Pneumatic; Altele
fi: Renkaiden vaihtokoneen toimintatyyppi: Sähköinen; Sähköinen/paineilma; Hydraulinen; Manuaalinen; Paineilma; Muu
hr-HR: Vrsta rada mjenjača guma: Električni; Električni/pneumatski; Hidraulični; Ručni; Pneumatski; Ostalo
lt-LT: Padangų montavimo staklių veikimo tipas: Elektrinis; Elektrinis / pneumatinis; Hidraulinis; Rankinis; Pneumatinis; Kitas
nl: Bandenwisselaar bedieningstype: Elektrisch; Elektrisch/pneumatisch; Hydraulisch; Handmatig; Pneumatisch; Overige
hu: Gumiszerelő működtetési módja: Elektromos; Elektromos/pneumatikus; Hidraulikus; Kézi; Pneumatikus; Egyéb
el: Τύπος λειτουργίας αλλαγής ελαστικών: Ηλεκτρικό; Ηλεκτρικό/Πνευματικό; Υδραυλικό; Χειροκίνητο; Πνευματικό; Άλλο
pl: Sposób obsługi montażownicy: Elektryczna; Elektryczno-pneumatyczna; Hydrauliczna; Ręczna; Pneumatyczna; Inna
pt-BR: Máquina de trocar pneus tipo de operação: Elétrico; Elétrico/pneumático; Hidráulico; Manual; Pneumático; Outros
ru: Тип привода шиномонтажного станка: Электрический; Электропневматический; Гидравлический; Ручной; Пневматический; Другое
sv: Manövreringstyp för däckbytare: Elektrisk; Elektrisk/pneumatisk; Hydraulisk; Manuell; Pneumatisk; Övrigt
sk-SK: Typ operácie so strojom na výmenu pneumatík: Elektrické; Elektrické/pneumatické; Hydraulické; Manuálne; Pneumatické; Iné
nb: Operasjonstype for dekkskifte: Elektrisk; Elektrisk/pneumatisk; Hydraulisk; Manuell; Pneumatisk; Annet
pt-PT: Tipo de operação da máquina de troca de pneus: Elétrico; Elétrico/pneumático; Hidráulico; Manual; Pneumático; Outro
es: Tipo de funcionamiento del cambiador de neumáticos: Eléctrico; Eléctrico/neumático; Hidráulico; Manual; Neumático; Otro
zh-CN: 轮胎拆装机操作类型: 电动; 电动/气动; 液压; 手动; 气动; 其他
en: Tire changer operation type: Electric; Electric/pneumatic; Hydraulic; Manual; Pneumatic; Other
zh-TW: 拆胎機操作類型: 電動; 電動/氣動; 液壓; 手動; 氣動; 其他
it: Tipo di funzionamento dello smontagomme: Elettrico; Elettrico/pneumatico; Idraulico; Manuale; Pneumatico; Altro